

Josic LIBERT

DÉVELOPPEUR WEB JUNIOR

Libert.josic@gmail.com 0632760099 www.linkedin.com/in/josic-libert josiclibert.com



32 Avenue albert ler 59300 Valenciennes Permis - Vehicule personnel

Je souhaite acquérir de l'expérience dans le développement et en faire mon métier. Je suis actuellement en formation à Popschool, je cherche actuellement un stage, pour affiner mes compétences et en acquérir de nouvelles.

COMPÉTENCES

- Analyser la demande du client :
 - Méthode agile
- Langages informatiques :

html/css/JS/php/ruby/sql (en formation)

- Utilisation des différents logiciels :
 - VS code
 - XAMPP/LAMP
 - FileZilla
 - Figma

CE QUE J'AIME FAIRE



INFORMATIQUE:

- JEUX VIDEO ÉTUDE ET
- RECHERCHE



SPORT:





MUSIQUE: TOUS GENRES

FORMATIONS

- PopSchool
- 2010 | Lycée Polyvalent Jessé de Forest Baccalauréat Technologique hôtellerie restauration

EXPÉRIENCES COMPLÉMENTAIRES

EN AUTODIDACTE:

Openclassrooms | Codecadémy

- Différents cours dans l'informatique
- Passage de Badge sur Codecadémy
- Participation à différents ateliers : (initiation aux langages informatiques)
 - Atelier hashtag

EXPÉRIENCES PROFESSIONNELLES

(2017-2019): MANOEUVRE

(Manpower Valenciennes : colas, eiffage)

- Aide maçon
- Terrassement
- Implantation

(2016-2017): TÉLÉCONSEILLER

(B2S Valenciennes)

- Suivi d'une trame qualité
- Analyse des demandes clients
- Proposition adaptée aux besoins du client

(2012-2016): CUISINIER/SERVEUR

(lille : Barrière, repaire du lion, class croute)

- Accueil clients
- Gestion des commandes et des stocks
- Réalisation des plats
- Gestion des commis